臺灣板橋地方法院刑事判決　　　　　　　　　　　　九十二年度易字第一九八九號
　　公　訴　人　臺灣板橋地方法院檢察署檢察官
　　被　　　告　乙○○
右列被告因贓物案件，經檢察官提起公訴及追加起訴（九十一年度偵字第一０八八二
號、第二三０九０號），本院適用簡式審判程序，判決如左：
    主  文
乙○○故買贓物，累犯，處有期徒刑月，如易科罰金，以佰元折算壹日；又收受
贓物，累犯，處有期徒刑肆月，如易科罰金，以佰元折算壹日。應執行有期徒刑陸
月，如易科罰金，以佰元折算壹日。
    事  實
一、乙○○曾於民國八十五年間，因犯竊盜罪，經本院判處有期徒刑柒月確定，八十
    七年三月三日縮刑執行完畢。八十六年間，又因犯竊盜罪、非法吸用化學合成麻
    醉藥品罪、收受贓物罪，經本院各判處有期徒刑壹年、伍月、肆月，定應執行刑
    有期徒刑壹年捌月確定，經付執行，八十八年十二月二十四日縮刑假釋出監，八
    十九年五月二十日假釋期間屆滿執行完畢。
二、乙○○猶不知悛悔，於九十一年四月某日，在臺北縣新莊市迴龍地區某處，對於
    丙○○持有欲出售之行動電話手機二支之其中一支，即ＭＯＴＯＲＯＬＡ牌、Ｖ
    八０八八型行動電話手機一支（序號：000000000000000號），
    係屬來源不明之贓物（該行動電話手機係潘麗秋所有，於九十一年四月四日凌晨
    一時許，在臺北縣板橋市○○街一巷二號前，遭不詳人士搶奪之物），有所認識
    ，竟仍以總價新臺幣（下同）一萬元之低價，向丙○○故買該支行動電話手機及
    另一支ＮＯＫＩＡ牌八二一０型行動電話手機。嗣乙○○於九十一年五月上旬某
    日在臺北縣新店市○○路一七五號一樓，將該支ＭＯＴＯＲＯＬＡ牌行動電話手
    機贈與不知情之女友王惠芬，因王惠芬有使用該支電話手機，經警根據該手機內
    碼調閱通聯紀錄資料，發現係王惠芳在使用該支贓物手機，通知王惠芳到案說明
    ，始發覺上情。
三、乙○○又另行起意，於九十一年十二月二日凌晨三、四時許，在臺北縣樹林市○○路○段二五五巷一弄三號前，對於綽號「鴨味」之不詳姓名、年籍之成年男子
    持有之上懸車號Ｋ四－二二八三號車牌之賓士牌二二九五ＣＣ自用小客車一部（
    引擎號碼：00000000000000號），其上之車牌及小客車本身皆屬
    來源不明之贓物（該部小客車原車號為Ｌ八－三四一三號，係甲○○所有，於九
    十一年十一月二十日二十二時十分許，在桃園縣龜山鄉○○村○○路與南上路交
    岔路口失竊之物；Ｋ四－二二八三號車牌，係屬陳添輝所有，於九十一年十一月
    下旬某日，在臺北縣新莊市丹鳳國中圍牆邊失竊之物），有所認識，竟仍予收受
    駕駛之。嗣於二日當日凌晨五時二十分許，因警員陳育奇等人持法官簽發之搜索
    票在上開地點前埋伏欲搜索案外人陳詩寶，發現乙○○駕駛該車自外返回上址，
    經警查證該車懸掛之車牌所登記之車型與該車不符而查獲之。
四、案經臺北縣政府警察局板橋分局報由及臺北市政府警察局移送臺灣板橋地方法院
    檢察署檢察官偵查起訴。
    理  由
一、認定事實所憑之證據：
    (一)被告乙○○對於右揭故買贓物及收受贓物之事實，坦承不諱，並承認其原對前
      開物品皆有贓物之懷疑。
    (二)其中被告故買ＭＯＴＯＲＯＬＡ牌Ｖ八０八八型行動電動手機一支（序號：0
      00000000000000號）部分，該支行動電話手機，係屬潘麗秋所
      有，於九十一年四月四日凌晨一時許，在臺北縣板橋市○○街一巷二號前，遭
      不詳人士搶奪之事實，已據被害人潘麗秋於警詢中指述明確，而被告係以一萬
      元之價格向丙○○購買該支行動電話手機及另一支ＮＯＫＩＡ牌八二一０型行
      動電話手機，被告嗣將該支ＭＯＴＯＲＯＬＡ行動電話手機贈與予其女友王惠
      芬之情，亦經同案被告丙○○、目擊被告向丙○○購買手機之潘麗惠、證人王
      惠芬分別於警詢、偵查，及本院調查時供證在卷，並有被害人潘麗秋於警局領
      回失竊行動電話手機所出具之贓物認領保管單一紙及王惠芬使用該支手機之通
      聯資料一份附卷足稽。參以證人潘麗惠於偵查中證稱：當時丙○○有十幾支手
      機放在桌上，丙○○說是人家拿來跟他換的，乙○○也有看到那十幾支手機等
      語（見九十一年度偵字第一０八八二號偵查卷第三二頁背面），而丙○○本人
      並非以販賣行動電話手機為業，為被告所明知，則丙○○一次持有如此多支之
      行動電話手機，應足使如被告之一般具有常識之成年人懷疑該等行動電話手機
      之來源非屬合法、正當，被告未索取上開行動電話手機之相關證件即遽向丙○○購買之，應足認被告於取得上開行動電話手機之始，已有該物品係來源不明
      贓物之認識。
    (三)被告駕駛為警查獲之上懸車號Ｋ四－二二八三號車牌之賓士牌二二九五ＣＣ自
      用小客車一部（引擎號碼：00000000000000號），其中該部小
      客車原車號為Ｌ八－三四一三號，係甲○○所有，於九十一年十一月二十日二
      十二時十分許，在桃園縣龜山鄉○○村○○路與南上路交岔路口失竊；Ｋ四－
      二二八三號車牌，則屬陳添輝所有，於九十一年十一月下旬某日，在臺北縣新
      莊市丹鳳國中圍牆邊失竊等事實，為被害人甲○○、陳添輝於警詢中指證在卷
      ，並經證人陳育奇於本院調查時證述查獲經過明確（見本院九十二年八月二十
      九日筆錄），復有車輛竊盜車牌失竊資料個別查詢報表一份、車籍作業系統查
      詢認可資料二份、及被害人甲○○、陳添輝於警局各於警局領回上開小客車、
      車牌所出具之贓物認領保管收據二紙、該車照片三幀在卷可稽。查綽號「鴨味
      」之人將上開小客車交予被告時，並未向被告出示行車執照或其他來源證件，
      為被告供承在卷，且被告始終無法說出所謂「鴨味」之人之姓名、真正之聯絡
      方法，顯見被告與「鴨味」之人，彼此甚為生疏，若上開價值上百萬元之賓士
      牌小客車係「鴨味」之人依正常途徑取得者，「鴨味」必甚為重視該車，焉會
      隨意將該車交予己所不熟悉之被告單獨駕駛，依「鴨味」此一隨意將車交予他
      人使用之態度，顯證「鴨味」毫不在意該車之去向。「鴨味」此一態度應足使
      一般人對該車及車牌來源之正當與否，產生懷疑。是被告對其收受駕駛之上開
      小客車及所懸掛車牌皆屬來源不明之贓物，亦應有所認識。
    (四)綜上論述，本件事證明確，被告故買贓物、收受贓物之犯行，均洵堪認定。
二、核被告認識為贓物，而仍買受丙○○所售賣之行動電話手機之行為，係犯刑法第
    三百四十九條第二項之故買贓物罪。被告認識為贓物收受「鴨味」之人交付之上
    開小客車、車牌之行為，係犯刑法第三百四十九條第一項之收受贓物罪。按刑法
    之贓物罪所保護之法益係贓物所有權人之回復請求權，係屬侵害他人財產法益之
    犯罪，被告一次知贓收受分屬二名不同被害人之贓物（上開小客車及車牌），侵
    害二名被害人之財產法益，係一行為觸犯數罪名之想像競合犯，從一收受贓物罪
    處斷。次按連續犯之所謂出於概括犯意，必須其多次犯罪行為自始均在一個預定
    犯罪計劃以內，出於主觀上始終同一犯意之進行，若中途另有新犯意發生，縱所
    犯為同一罪名，究非連續其初發的意思，即不能成立連續犯（最高法院七十年臺
    上字第六二九六號判例意旨參照）。查被告前後所為之故買贓物罪及收受贓物罪
    ，犯罪時間相距已逾半年以上，所故買及收受之贓物性質差異甚大，且犯罪之緣
    由不同，尚難認二者係出於其同一預定之犯罪計劃，彼此間應無連續犯之裁判上
    一罪關係，而應分論併罰。又查被告曾於八十五年間，因犯竊盜罪，經本院判處
    有期徒刑柒月確定，八十七年三月三日縮刑執行完畢；八十六年間，又因犯竊盜
    罪、非法吸用化學合成麻醉藥品罪、收受贓物罪，經本院各判處有期徒刑壹年、
    伍月、肆月，定應執行刑有期徒刑壹年捌月確定，經付執行，八十八年十二月二
    十四日縮刑假釋出監，八十九年五月二十日假釋期間屆滿執行完畢，有臺灣高等
    法院被告全國前案紀錄表、臺灣板橋地方法院檢察署刑案資料查註紀錄表各一份
    附卷可稽，五年以內再犯有期徒刑以上之上述二罪，皆為累犯，均依刑法累犯規
    定，加重其刑。茲審酌被告素行不佳，除有上述前科外，並曾於九十年間，因犯
    竊盜罪，經臺灣士林地方法院判處有期徒刑拾月，嗣經駁回上訴確定，有上引之
    前案紀錄表、查註紀錄表在卷可憑，猶不知悔改，再為本案犯行，所故買及收受
    贓物之種類、價值，本應從重量刑，惟斟酌被害人皆已取回自己物品，及被告於
    本院審理時坦承犯行，態度尚稱良好等一切情狀，爰分別量處如主文所示之刑及
    諭知易科罰金之折算標準，並定其應執行之刑及易科罰金之折算標準。
三、同案被告丙○○部分，俟其到案另審結。
據上論斷，應依刑事訴訟法第二百九十九條第一項前段，刑法第三百四十九條第一項
、第二項、第五十五條、第四十七條、第四十一條第一項前段、第五十一條第五款，
罰金罰鍰提高標準條例第一條前段、第二條，判決如主文。
本案經檢察官蘇揚旭到庭執行職務。
中      華      民      國      九十三      年    一    月      十五    日
                                        臺灣板橋地方法院刑事第十三庭
                                          法  官    王復生
右正本證明與原本無異。
如不服本判決，應於判決送達後十日內向本院提出上訴狀 (應附繕本) ，上訴於
臺灣高等法院。
                                          書記官    黃美雲
中      華      民      國      九十三      年    一    月  十五    日
附錄本案論罪科刑法條全文
刑法第三百四十九條：
收受贓物者，處三年以下有期徒刑、拘役或五百元以下罰金。
搬運、寄藏、故買贓物或為牙保者，處五年以下有期徒刑、拘役或科或併科一千元以
下罰金。
因贓物變得之財物，以贓物論。
依「現行法規所定貨幣單位折算新臺幣條例」第二條規定，本判決主文所示之「元」
，係以新臺幣元之三倍折算之（即一元以新臺幣三元折算）。
